臺灣臺北地方法院民事裁定　　　　　　　100年度司字第148號
聲　請　人　　國寶人壽保險股份有限公司
法定代理人　　夏銘賢
聲　請　人　　陳良宜
相　對　人　　寶采國際股份有限公司
法定代理人　竺天翔
上列聲請人聲請為相對人選任臨時管理人事件，本院裁定如下：
    主  文
選任劉敏卿律師（身分證字號：Ｚ000000000）為相對人寶采國際
股份有限公司之臨時管理人。
聲請程序費用新臺幣壹仟元由相對人負擔。
    理  由
一、聲請意旨略以：第三人邱康寧於99年 3月26日召開之相對人
    公司臨時股東會之決議應屬不成立、無效或應予撤銷，聲請
    人業就前開決議提起99年度訴字第2011號確認股東會決議無
    效等事件，則由該不成立、無效或應撤銷決議所選任之董監
    事，即係無資格之董監事，故第三人竺天翔、陳誠德、謝建
    新、謝素等均係無資格之董事、監察人，聲請人並已聲請
    本院以100年度全字第908號假處分事件，禁止相對人之董事
    長竺天翔、董事陳誠德、謝建新及監察人謝素於本院99年
    度訴字第2011號確認股東會決議無效等事件確定前行使職權
    ，是相對人董事會既已不能行使職權，相對人即有因各項業
    務停頓而有受損害之虞。聲請人國寶人壽保險股份有限公司
    （下簡稱國寶公司）為相對人之實際出資人、聲請人陳良宜
    為相對人之股東，為此本於利害關係人之身分，依公司法第
    208條之1第1項、非訟事件法第183條第 1項之規定，聲請法
    院選任劉敏卿律師為相對人之臨時管理人等語。
二、按董事會不為或不能行使職權，致公司有受損害之虞時，法
    院因利害關係人或檢察官之聲請，得選任一人以上之臨時管
    理人，代行董事長及董事會之職權，公司法第208 條之1第1
    項前段定有明文。揆其立法意旨，係指公司因董事死亡、辭
    職或當然解任，致董事會無法召開行使職權；或董事全體或
    大部分均遭法院假處分不能行使職權，甚或未遭假處分之剩
    餘董事消極地不行使職權，致公司業務停頓，影響股東權益
    及國內經濟秩序，增訂本條，俾符實際，是公司法選任臨時
    管理人之規定，於公司董事因事實（死亡）或法律（辭職或
    當然解任）之因素致無法召開董事會，或公司董事全體或大
    部分遭假處分不能行使職權，而剩餘董事消極不行使職權等
    影響公司業務運作嚴重，且該董事會不為或不能行使職權復
    致公司業務停頓而受有損害之虞，影響股東權益或國內經濟
    秩序時，即符合選任臨時管理人之要件。
三、經查，相對人之董事竺天翔、陳誠德、謝建新及監察人謝素
    均經本院以100年度全字第908號假處分事件，禁止其等於
    本院99年度訴字第2011號確認股東會決議無效等事件確定前
    行使職權，是相對人董事會既已不能行使職權，相對人即有
    因各項業務停頓而有受損害之虞，而聲請人國寶公司及陳良
    宜分別為相對人之實際出資人及股東，為利害關係人亦有聲
    請人提出之93年12月21日相對人公司股東名簿、起訴狀、本
    院97年度訴字第 650號、98年度訴字第2028號、99年度訴字
    第1908號刑事判決書等件影本為證，堪信為真實；又聲請人
    聲請選任劉敏卿律師為臨時管理人，而相對人則另行建議選
    任吳西源律師或陳清進律師，為臨時管理人，或與劉敏卿律
    師共同擔任臨時管理人，惟本院審酌劉敏卿律師有金融法務
    之法律專業知識，並有律師執有證照資格，且執業迄今已逾
    20年，與聲請人及相對人間復無何親誼故舊或其他利害關係
    ，又相對人雖陳稱劉敏卿律師係聲請人提出之人選，難期其
    無主觀成見或受聲請人之意見左右云云，然相對人並未提出
    任何證據釋明前開主張，是其主張尚不足取；本院復考量相
    對人所陳其目前已無進行不動產經營業務，目前名下亦無財
    產等情，認依相對人公司之財務狀況及業務情形，並無為相
    對人選任多數臨時管理人之必要，是本院認由劉敏卿律師擔
    任本件相對人之臨時管理人，尚屬妥適，爰依法選任其為本
    件相對人之臨時管理人。
四、依非訟事件法第21條第2項、第24條第1項，民事訴訟法第78
    條，裁定如主文。
中    華    民    國    100    年    6    月     2    日
                  民事第三庭    法  官  曾益盛
以上正本係照原本作成。
如不服本裁定應於送達後10日內向本院提出抗告狀，並繳納抗告
費新臺幣1,000元。
中    華    民    國    100    年    6    月     2    日
                                書記官  蔡雲璽